臺灣臺南地方法院民事裁定　九十三年度重訴字第一九一號
　　原　　　告　交通部公路總局西部濱海公路南區臨時工程處
　　法定代理人　周權英
　　訴訟代理人　蔡碧仲律師
　　　　　　　　黃鈺律師
　　被　　　告　合作金庫銀行股份有限公司圓山分公司
　　法定代理人　莊　厚
　　訴訟代理人　林振旺
右聲請人與相對人間請求履行契約事件，本院裁定如左：
    主      文
本件移送臺灣臺北地方法院。
    理　　　由
一、按「訴訟，由被告住所地之法院管轄。」，民事訴訟法第一條第一項前段定有明
    文，即以被告與法院管轄區域之關係，為決定管轄法院之標準，此即民事訴訟之
    「以原就被」原則。次按「因契約涉訟者，如經當事人定有債務履行地者，得由
    該履行地之法院管轄。」，固為民事訴訟法第十二條所明定，惟此之所謂履行地
    必須係當事人於契約中特別明定者為限，民法第三百十四條所規定之法定之債務
    履地，尚非此處之債務履行地，蓋如許以法定債務清償地定管轄法院，實有違「
    以原就被」原則。經查：
    (一)本件原告提出以被告名義出具之保證書四紙，請求被告履行契約給付新台幣二
      千零十六萬五千元及按法定利率計算之利息，觀該四紙保證書均記載，為擔保
      訴外人峻榮營造工程股份有限公司（以下簡稱峻榮公司）得標承建原告之西部
      濱海公路十七線排水路橋至安平路道路、安中路至排水路橋道路工程依約應繳
      交原告之履約保證金與差額保證金等語。則依原告主張之事實，係依保證契約
      請求被告給付保證金。
    (二)原告雖主張保證契約既約定被告於承攬人（即訴外人峻榮公司）違約時要履行
      保證金給原告之義務，而契約中已記載原告之所在地在台南，故本件保證契約
      之履行地在台南云云。惟原告所提出之四紙保證書除記載保證人（即被告）、
      債權人（即原告）、承攬人（即訴外人峻榮公司）、承攬之工程及被告應履行
      之保證義務外，並未明示被告履行保證債務之履行地，原告復未舉證證明兩造
      間有約定被告之保證債務履行地，尚難僅據保證書所記載之債權人（即被告）
      之公務所所在地在台南，遽認兩造間已約定有債務履行地，是本件並無民事訴
      訟法第十二條所定特別審判籍之適用。又原告依保證契約提起本件訴訟，與訴
      外人峻榮公司履行承攬契約之所在地無涉，併予說明。
    (三)被告之營業所設於台北市○○○路○段八九之四號，非本院管轄區域，依民事
      訴訟法第一條第一項前段之規定，本件應由台灣台北地方法院管轄。
二、按訴訟之全部或一部，法院認為無管轄權者，依原告聲請或依職權以裁定移送其
    管轄法院，民事訴訟法第二十八條第一項定有明文。本件應由台灣台北地方法院
    管轄，已見前述，原告向無管轄權之本院起訴，顯有違誤，本件應移送台灣台北
    地方法院。
三、依民事訴訟法第二十八條第一項，裁定如主文。
中　　　華　　　民　　　國　　九十三　　年　　　十一　　月　　　十六　　日
                                        臺灣臺南地方法院民事第一庭
~B法　　　官　林逸梅
右為正本係照原本作成
如對本裁定抗告須於裁定送達後十日內向本院提出抗告狀，並應繳納抗告費新台幣一
千元。
中　　　華　　　民　　　國　　九十三　　年　　　十一　　月　　　十七　　日
~B法院書記官　孫鈴堯
